臺灣彰化地方法院刑事判決　　　　　　　　　　　　　九十一年度易字第二七四號
　　公　訴　人　臺灣彰化地方法院檢察署檢察官
　　被　　　告　甲○○
右列被告因違反毒品危害防制條例案件，經檢察官提起公訴 (九十年度毒偵字第四五
五六、四七一三號)，本院判決如左：
    主文
甲○○連續施用第二級毒品，累犯，處有期徒刑陸月，如易科罰金以參佰元折算壹日
。扣案之安非他命壹小包（淨重零點肆公克）及安非他命貳小包（合計淨重零點玖公
克）均沒收銷燬，扣案之鋁箔紙壹捲沒收；又其持有第一級毒品，累犯，處有期徒刑
參月，如易科罰金以參佰元折算壹日。扣案之第一級毒品海洛因壹包（淨重零點零柒
公克，包裝重零點貳零公克），沒收銷燬。應執行有期徒刑捌月，如易科罰金以參佰
元折算壹日。扣案之安非他命壹小包（淨重零點肆公克）、安非他命貳小包（合計淨
重零點玖公克）及第一級毒品海洛因壹包（淨重零點零柒公克，包裝重零點貳零公克
），均沒收銷燬之，扣案之鋁箔紙壹捲沒收。
    事      實
一、甲○○曾因違反麻醉藥品管理條例案件，經本院於民國（下同）八十七年六月六
    日判處有期徒刑四月確定，送監執行後，於八十九年三月二十一日假釋出獄，至
    九十年二月十八日假釋期滿，未經撤銷其假釋而以已執行完畢論。又其前因施用
    毒品案件，經裁定送觀察、勒戒後，認無繼續施用毒品之傾向，業經台灣高等法
    院台中分院於八十七年十月十四日，以八十七年度上訴字第一九二五號判決免刑
    確定。詎其仍不知悔改，於五年內，復基於施用第二級毒品安非他命之概括犯意
    ，自九十年八月中旬起至同年十一月二十五日止，在其位於彰化縣大村鄉○○村
    ○○路四０八巷八五號之住處，連續以將第二級毒品安非他命置放於鋁箔紙上，
    以火加以燒烤使成氣體後吸食之方式，施用第二級毒品安非他命多次，平均施用
    次數不定；嗣為警分別於九十年十一月十六日十六時三十分及同年十一月二十六
    日十五時十分，在上址查獲，並分別扣得安非他命一小包（淨重○‧四公克）、
    安非他命二小包（淨重○‧九公克）及鋁箔紙一捲，始獲悉上情。經臺灣彰化地
    方法院檢察署檢察官聲請，本院以九十一年度毒聲字第一六號裁定移送台灣彰化
    看守所附設勒戒處所觀察勒戒後，認有繼續施用毒品傾向。
二、甲○○自不詳時起取得第一級毒品海洛因一包（淨重０．０七公克，包裝重０．
    二０公克）後，即持有之，迄九十年十一月十六日在其開住處為警查扣前，仍繼
    續持有之。
三、案經彰化縣警察局員林分局報請台灣彰化地方法院檢察署檢察官偵查起訴。
    理  由
一、訊據被告於本院審理中固坦承扣案之第一級毒品為其所有及確有施用第二級毒品
    之犯行，惟辯稱：扣案之第一級毒品海洛因一小包是伊之前施用第一級毒品所遺
    留下的云云，然查：前開扣案之第一級毒品海洛因一包，業據法務部調查局鑑驗
    屬實，有該局（九十）陸（一）00000000號鑑定通知書一紙在卷足憑，
    又前開海洛因係經警自被告房間之抽屜內搜得等情，亦有搜索扣押證明筆錄可稽
    ，核其情節應係被告本人所藏置無訛。被告雖以前詞置辯，惟查無實據，可憑採
    信，縱使所述屬實，因持有毒品行為係屬繼續犯，於前案施用毒品罪被判處徒刑
    確定後，仍繼續持有毒品，則其後之持有行為，並不為前案判決既判力效力所及
    ，仍應成立持有第一級毒品之罪責，附此敘明。至被告施用第二級毒品犯行之部
    分，其於九十年十一月十六日及同年月二十六日分別為警採取之尿液，經送驗結
    果確均呈甲基安非他命陽性反應，有彰化縣衛生局九十年十一月二十三日煙檢字
    第九０三三五一號、九十年十一月三十日煙檢字第九０三四三一號煙毒尿液檢驗
    成績書各一紙及詮昕科技股份有限公司九十年十二月二十七日所出具之濫用藥物
    尿液檢驗報告一紙附卷可稽，復有扣案之安非他命三包及鋁箔紙一捲可資佐證，
    而扣案之三小包白色粉沫經鑑定結果確均為安非他命無誤，有彰化縣警察局員林
    分局查獲涉嫌毒品危害防制條例毒品初驗報告單各一紙在卷足憑，被告此部分之
    自白信與事實相符，堪以採信。另被告雖於警偵訊中否認有何施用毒品之犯行云
    云，經查不惟與事實不符，又與前開自白相違，顯係淡化犯行之詞，不足採信。
    再查被告曾因施用毒品，經裁定送觀察、勒戒後，認無繼續施用毒品之傾向，業
    經台灣高等法院台中分院於八十七年十月十四日，以八十七年度上訴字第一九二
    五號判決免刑確定等情，有該判決書、台灣高等法院被告全國前案紀錄表及台灣
    彰化地方法院檢察署刑案資料查註紀錄表在卷足憑。其於五年內再犯毒品危害防
    制條例第十條之罪，經裁定送觀察、勒戒後，認有繼續施用毒品傾向，有本院九
    十一年度毒聲字第一六號裁定及臺灣彰化看守所附設勒戒所九十一年二月八日彰
    所戒字第０九一００００三九七號函送之有無繼續施用毒品傾向證明書一份附卷
    可參，被告犯罪事證明確，其前開犯行洵堪認定。
二、核被告所為，係犯毒品危害防制條例第十條第二項之施用第二級毒品罪，及第十
    一條第一項持有第一級毒品罪。被告為施用毒品持有第二級毒品，其持有之低度
    行為應為施用之高度行為吸收，不另論罪。被告先後多次施用第二級毒品之犯行
    ，時間緊接，所犯又係構成要件相同之罪名，顯係基於概括犯意為之，應依連續
    犯規定論以一罪，並加重其刑。又其所犯上開二罪，犯罪構成要件不同，行為互
    異，顯係基於各別犯意為之，應予分論併罰。復查被告係自九十年八月中旬起至
    同年十一月二十五日止，有連續施用第二級毒品安非他命之犯行，而公訴人僅就
    被告於九十年十一月十六日及同年十一月二十六日或其前四日內之某時，先後施
    用第二級毒品安非他命二次之犯行提起公訴，該未經起訴之部分，與檢察官起訴
    之部分，因被告係基於概括之犯意而為之，具有連續犯之裁判上一罪關係，其一
    部起訴之效力及於全部，故本院自得併予審究，併此敘明。再查被告前因違反麻
    醉藥品管理條例案件，經本院於八十七年六月六日判處有期徒刑四月確定，送監
    執行後，於八十九年三月二十一日假釋出獄，至九十年二月十八日假釋期滿，未
    經撤銷其假釋而以已執行完畢論等情，有台灣彰化地方法院檢察署刑案資料查註
    紀錄表及台灣高等法院被告全國前案紀錄表等件在卷可參，其於受有期徒刑之執
    行完畢後，五年以內再犯有期徒刑以上之罪，為累犯，其持有第一級毒品之犯行
    部分應依法加重其刑；其施用第二級毒品之犯行部分則依法遞加重其刑。爰審酌
    被告前曾有施用毒品罪行，經送觀察勒戒後，猶不知悔改，再施用毒品不輟，不
    僅戕害自身健康，更辜負國家將之視為病人，並施以長時間之戒治處遇之苦心，
    惟其對他人權益之侵害仍屬有限，於本院審理中已坦承其犯行，暨其持有毒品之
    數量、所生危害及犯罪目的、手段等一切情狀，分別量處如主文所示之刑，並定
    應執行刑，及諭知易科罰金之折算標準。至扣案如事實欄所示之海洛因一包、安
    非他命三小包係屬第一、二級毒品，爰依毒品危害防制條例第十八條第一項前段
    規定，均沒收銷燬之。至扣案之鋁箔紙一卷，係被告所有，且預備供其吸食安非
    他命犯罪所用之物，業據其陳明在卷，另依刑法第三十八條第一項第二款之規定
    沒收。
據上論斷，應依刑事訴訟法第二百九十九條第一項前段，毒品危害防制條例第十條第
第二項、第十一條第一項、第十八條第一項前段，刑法第十一條前段、第五十六條、
第四十七條、第四十一條第一項、第五十一條第五款、第三十八條第一項第二款，罰
金罰鍰提高標準條例第二條，判決如主文。
本案經檢察官鮑慧忠到庭執行職務。
中      華      民      國    九十一    年      四      月    二十三    日
                                臺灣彰化地方法院刑事第一庭
                                      審判長法      官  葉  榮  郎
                                            法      官  吳  俊  螢
                                            法      官  簡  璽  容
右正本證明與原本無異。
如不服本判決，應於判決送達後十日內向本院提出上訴狀（須附繕本）。
                                            法院書記官  王  惠  嬌
中      華      民      國    九十一    年      四      月    二十四    日
毒品危害防制條例第十條第二項：
施用第二級毒品者，處三年以下有期徒刑。
毒品危害防制條例第十一條第一項：
持有第一級毒品者，處三年以下有期徒刑、拘役或新臺幣五萬元以下罰金。
